臺灣臺北地方法院刑事判決　　　　　　　 94年度訴字第594號
公　訴　人　臺灣臺北地方法院檢察署檢察官
被　　　告　丙○○
上列被告因偽造文書等案件，經檢察官提起公訴（93年度偵字第
11859 號），本院於通常程序之準備程序中，被告先就被訴事實
為有罪之陳述，經告以簡式審判之旨，並聽取當事人之意見後，
裁定行簡式審判程序後，判決如下：
    主    文
丙○○連續行使偽造私文書，足以生損害於他人，處有期徒刑陸
月，如易科罰金，以佰元折算壹日，緩刑肆年，如附表「應沒
收之內容」欄所示之印章及署押均沒收。
    事    實
一、丙○○（原名吳麗美）原係安泰商業銀行股份有限公司中崙
　　分行（設臺北市○○區○○路三段三十六號，下稱安泰銀行
    中崙分行）之辦事員。詎其竟基於意圖為自己不法所有之概
    括犯意，連續於民國九十年十月十五日、九十一年二月二十
    五日及同年四月二十九日，在安泰銀行中崙分行，分別偽以
    乙○○、甲○○及己○○等三人名義填具消費性貸款申請書
    ，向安泰銀行中崙分行申請小額信用貸款。其具體行為為盜
    用安泰銀行中崙分行承辦之徵審人員侯曉菁印章於乙○○之
    小額信用貸款審核報告書之徵審人員欄位，再盜用安泰銀行
    中崙分行襄理葉秀仙印章於乙○○、甲○○、己○○等三人
    審核報告書之核准欄位，足生損害於侯曉菁及葉秀仙；另請
    已成年不知情之林君芳擔任乙○○、甲○○、己○○三人申
    貸案之招攬員工，使其於該等借款契約書對保人欄位加蓋對
    保章及在該等印鑑卡加蓋身分證核對章。丙○○並偽簽乙○○、甲○○及己○○三人署名於印鑑卡及借款契約書，及在
    不詳處所盜刻並蓋用所盜刻其三人之印章於前述印鑑卡及借
    款契約書上，均足生損害於乙○○、甲○○及己○○三人。
    後丙○○將偽造之乙○○、甲○○及己○○三人之印鑑卡及
    借款契約書經由安泰銀行中崙分行送件以行使，並以此詐術
    ，使安泰銀行陷於錯誤誤認乙○○、甲○○及己○○三人之
    申貸案業經審核流程而合乎貸款條件。安泰銀行並分於九十
    年十月十六日、九十一年二月二十六日及同年四月三十日撥
    款新臺幣（下同）三十萬元（乙○○部分）、四十萬元（甲○○部分）及二十五萬元（己○○部分）至乙○○、甲○○
    及己○○之帳戶。嗣於九十一年五月間，為安泰銀行人員發
    覺而予以追查，始悉上情。
二、案經安泰銀行告訴及臺北縣政府警察局汐止分局報告臺灣士
    林地方法院檢察署檢察官，並經臺灣高等法院檢察署移轉管
    轄至臺灣臺北地方法院檢察署檢察官偵查起訴。
    理    由
一、訊據被告丙○○對於上揭事實均坦承不諱（見本院九十四年
    六月七日審判筆錄第二頁），核與告訴代理人戊○○指訴及
    證人葉秀仙、候曉菁及林君芳證述情節相符（分見臺灣臺北
    地方法院檢察署九十三年度偵字第一一八五九號卷第五頁至
    第六頁、第二十六頁至第二十七頁、臺灣士林地方法院檢察
    署九十三年度偵字第六九四號卷第九十四頁至第九十六頁）
    ，並有安泰商業銀行消費金融部小額信用貸款審核報告書、
    借款契約書籍印鑑卡各三份在卷可佐（見前揭偵字第六九四
    號卷第四十五頁至第七十頁），足見被告於本院審理中出於
    任意性之自白與事實相符。從而本件事證明確，被告犯行堪
    以認定。
二、核被告所為，係犯刑法第二百十六條之行使第二百十條之偽
    造私文書罪及第三百三十九條第一項之詐欺取財罪。被告偽
    造署押、偽造印章及盜用印章之行為，均係偽造文書之部分
    行為，而偽造文書後復持以行使，其偽造之低度行為應為行
    使之高度行為所吸收，均不另論罪。被告利用已成年不知情
    之林君芳遂行其犯行，係間接正犯。被告先後多次行使偽造
    私文書、偽造印章、盜用印章及詐欺取財之犯行，時間緊接
    ，方法相同，觸犯構成要件相同之罪，顯係基於概括犯意為
    之，為連續犯，依刑法第五十六條之規定，以一罪論，並加
    重其刑。被告所犯二罪間，有方法結果之牽連關係，依刑法
    第五十五條後段之規定，應從較重之行使偽造私文書罪處斷
    。爰審酌被告詐欺所得之金額、已與被害人中之乙○○、甲○○及己○○達成和解，有和解書三份附於本院卷可參、犯
    後坦承犯行而態度良好及其他一切情狀，量處如主文所示之
    刑，並諭知易科罰金之折算標準，以示懲儆。末查被告前未
    曾受任何有期徒刑以上刑之宣告，有臺灣高等法院被告前案
    紀錄表一份在卷可稽，其經此教訓，自當知警惕而無虞再犯
    ，本院綜核各情，認上開有期徒刑之宣告，已足策其自新，
    所宣告之刑，以暫不執行為適當，併依法諭知緩刑四年，用
    啟向上。又附表「應沒收之內容」欄內所示之印章及署押，
    應依刑法第二百十九條之規定，不問屬於被告與否均沒收之
    。
據上論斷，應依刑事訴訟法第二百七十三條之一、第二百九十九
條第一項前段，刑法第五十六條、第二百十六條、第二百十條、
第三百三十九條第一項、第五十五條、第七十四條第一款、第二
百十九條，罰金罰鍰提高標準條例第一條前段、第二條，判決如
主文。
本案經檢察官丁○○到庭執行職務。
中　　華　　民　　國　　94　　年　　6 　　月　　27　　日
                  刑事第十四庭法  官  吳冠霆
上正本證明與原本無異。
如不服本判決，應於判決送達後10日內向本院提出上訴狀（應抄
附繕本）。告訴人或被害人如對於本判決不服者，應具備理由請
求檢察官上訴，其上訴期間之計算係以檢察官收受判決正本之日
期為準。
                              書記官  楊文祥
中　　華　　民　　國　　94　　年　　6 　　月　　27　　日
 附  表
┌──┬────────┬───────┬──────┐
│編號│應沒收之內容    │沒收之依據    │備註        │
│    │                │              │            │
├──┼────────┼───────┼──────┤
│ 一 │偽造之乙○○、吳│該三顆印章係偽│未扣案      │
│    │麗秋及己○○之印│造之印章，應依│            │
│    │章三顆。        │刑法第二百十九│            │
│    │                │條之規定沒收之│            │
│    │                │。            │            │
├──┼────────┼───────┼──────┤
│    │乙○○借款契約書│偽造之署名及印│見前揭偵字第│
│    │上偽造之乙○○署│文，應依刑法第│六九四號卷第│
│ 二 │名及印文各二枚。│二百十九條之規│六十一頁。  │
│    │                │定沒收之。    │            │
├──┼────────┼───────┼──────┤
│    │甲○○借款契約書│偽造之署名及印│見前揭偵字第│
│ 三 │上偽造之甲○○署│文，應依刑法第│六九四號卷第│
│    │名及印文各三枚。│二百十九條之規│六十三頁。  │
│    │                │定沒收之。    │            │
├──┼────────┼───────┼──────┤
│    │己○○借款契約書│偽造之署名及印│見前揭偵字第│
│    │上偽造之己○○署│文，應依刑法第│六九四號卷第│
│ 四 │名及印文各二枚。│二百十九條之規│六十五頁。  │
│    │                │定沒收之。    │            │
├──┼────────┼───────┼──────┤
│    │乙○○印鑑卡上偽│偽造之署名及印│見前揭偵字第│
│ 五 │造之乙○○署名一│文，應依刑法第│六九四號卷第│
│    │枚及印文二枚。  │二百十九條之規│六十六頁。  │
│    │                │定沒收之。    │            │
├──┼────────┼───────┼──────┤
│    │甲○○印鑑卡上偽│偽造之署名及印│見前揭偵字第│
│ 六 │造之甲○○署名一│文，應依刑法第│六九四號卷第│
│    │枚及印文二枚。  │二百十九條之規│六十九頁。  │
│    │                │定沒收之。    │            │
├──┼────────┼───────┼──────┤
│    │己○○印鑑卡上偽│偽造之署名及印│見前揭偵字第│
│ 七 │造之己○○署名一│文，應依刑法第│六九四號卷第│
│    │枚及印文二枚。  │二百十九條之規│七十頁。    │
│    │                │定沒收之。    │            │
└──┴────────┴───────┴──────┘
附錄法條：刑法第二百十六條、第二百十條、第二百十七條、第
          三百三十九條。
中華民國刑法第210條
(偽造變造私文書罪)
偽造、變造私文書，足以生損害於公眾或他人者，處五年以下有
期徒刑。
中華民國刑法第216條
(行使偽造變造或登載不實之文書罪)
行使第210條至第215條之文書者，依偽造、變造文書或登載不實
事項或使登載不實事項之規定處斷。
中華民國刑法第217條
(偽造盜用印章印文或署押罪)
偽造印章、印文或署押，足以生損害於公眾或他人者，處三年以
下有期徒刑。
盜用印章、印文或署押，足以生損害於公眾或他人者，亦同。
中華民國刑法第339條
(普通詐欺罪)
意圖為自己或第 3 人不法之所有，以詐術使人將本人或第 3 人
之物交付者，處五年以下有期徒刑、拘役或科或併科1000元以下
罰金。
以前項方法得財產上不法之利益或使第 3 人得之者，亦同。
前二項之未遂犯罰之。
